臺灣屏東地方法院刑事判決　　　　　　　　　　　　　九十一年度交易字第八七號
　　公　訴　人　臺灣屏東地方法院檢察署檢察官
　　被　　　告　乙○○
　　被　　　告　甲○○
右被告等因公共危險等案件，經檢察官聲請簡易判決處刑（九十一年度偵字第一二二
號），本院屏東簡易庭認應適用通常審判程序，而移由普通庭審理，本院判決如左：
     主  文
乙○○服用酒類，不能安全駕駛動力交通工具而駕駛，處拘役貳拾日，如易科罰金，
以參佰元折算壹日。
甲○○服用酒類，不能安全駕駛動力交通工具而駕駛，處有期徒刑貳月，如易科罰金
，以參佰元折算壹日，又因過失傷害人，處有期徒刑參月，如易科罰金，以參佰元折
算壹日，應執行有期徒刑肆月，如易科罰金，以參佰元折算壹日。
     事  實
一、甲○○於民國九十年十二月二十三日凌晨零時許，在屏東縣萬丹鄉○○路某處，
    與朋友飲酒後，明知不能安全駕駛動力交通工具，仍於同日凌晨四時三十分許，
    駕駛未掛車牌之自小客車，沿屏東市○○路由東往西，欲返回屏東縣內埔鄉○○
    村○○○○○路與歸仁路交叉路口，甲○○本應注意，其行車方向為閃光紅燈，
    應停車讓幹道車優先通行後，認安全時，方得續行，而依當時天候及路況，並無
    不能注意之情事，惟因酒後注意力及判斷力均欠佳，竟疏未注意，即冒然通過，
    適有乙○○前於九十年十二月二十二日二十時許，因服用酒類後，注意力無法集
    中，達不能安全駕駛動力交通工具之程度，仍駕駛車號Ｓ８－４９７３自小客車
    ，搭載其母莊江秀琴，沿屏東市○○路由北往南行駛至上開路口，因未注意甲○
    ○從左方駕駛而來，無法預先採行安全措施，致自小客車左側遭甲○○撞及，乙
    ○○因此受有右額痛、右前脛及右踝浮腫痛等傷害，莊江秀琴則受有右額痛、右
    胸痛等傷害。甲○○肇事後，於員警到場處理時，即主動向員警自首肇事。
二、案經乙○○、莊江秀琴訴請暨屏東縣屏東分局報告臺灣屏東地方法院檢察署檢察
    官聲請簡易判決處刑，本院屏東簡易庭認宜適用通常審判程序，而移由普通庭審
    理。
     理  由
一、(一)過失傷害部分：訊據被告甲○○對於右揭犯罪事實，皆已坦承不諱，核與告
    訴人乙○○、莊江秀琴指訴情節相符，而被告行車方向之號誌為閃光紅燈，並有
    道交通事故調查報告表一紙在卷為憑。按汽車行駛至交岔路口，其行進、轉彎，
    應遵守燈光號誌，道路交通安全規則第一百零二條第一項第一款定有明文。又依
    道路交通標誌標線號誌設置規則第二百一十一條第一項第二款規定，閃光紅燈表
    示「停車再開」，車輛應減速接近，先停止於交岔路口前，讓幹道車優先通行後
    認為安全時，方得續行。被告甲○○既考有駕駛執照，其駕車自應注意上述規定
    ，且依當時情況，並無不能注意之情事，竟疏未注意幹線道方向之來車，以致未
    暫停讓幹線道車先行，進而肇事，被告之行為，自應認有過失，而其過失行為，
    與告訴人所受傷害間復有相當因果關係，事證明確。(二)公共危險部分：訊據被
    告乙○○、甲○○，對其服用酒類後，不能安全駕駛動力交通工具而駕駛之犯行
    ，皆已坦承不諱，另本件事故發生後，被告二人經警測得之呼氣酒精濃度，分別
    為乙○○每公升○‧三五毫克，甲○○為每公升○‧七一毫克，有卷附酒精濃度
    測試表二紙為憑。按汽車駕駛人飲酒後，其吐氣所含酒精成份超過每公升○‧二
    五毫克以上者，不得駕車，道路交通安全規則第一百十四條第二款定有明文。被
    告二人飲酒後，其呼氣之酒精濃度均已逾上揭標準值。且依卷附中央警察大學交
    通學系暨交通管理研究所蔡中志教授所研製之「酒精濃度與肇事率之關係」乙表
    ，呼氣中酒精濃度○‧二五毫克，肇事率即為正常人之二倍，倘呼氣中酒精濃度
    為○‧七五毫克，肇事率則高達二五倍。再參諸被告乙○○於審理中，亦坦承事
    故發生前，並未看到甲○○之自小客車從左方駛來，被告甲○○則未注意依燈光
    、號誌行使，以致肇事，顯見被告二人之判斷及注意能力均已受酒精之影響，而
    達不能安全駕駛動力交通工具之程度甚明。綜上，被告二人之自白與事實相符，
    其等犯行洵堪認定。
二、核被告乙○○所為，係犯刑法第一百八十五條之三之罪。被告甲○○所為，係犯
    刑法第一百八十五條之三及第二百八十四條第一項前段之罪。被告甲○○以一過
    失行為，同時致二人受傷，為想像競合犯，應依刑法第五十五條之規定，從一重
    處斷。被告甲○○所犯上開二罪間，犯意各別，行為不同，應分論併罰。被告甲
    ○○酒醉駕車，並因而致人受傷，依道路交通管理處罰條例第八十六條第一項規
    定，加重其刑。又被告甲○○肇事後，於警員到場時，即向警員表示其為肇事者
    ，自首並接受偵查審判，有車禍現場處理報告表一紙在卷可稽，應依法減輕其刑
    。爰審酌被告二人，無視政府三令五申，宣導酒後不開車之政策，於飲酒後，猶
    執意開車，嚴重威脅路上其他人車之安全，被告甲○○更於呼氣酒精濃度高達每
    公升○‧七五毫克情況下，開車肇事，導致乙○○二人受傷等一切情狀，分別量
    處如主文所示之刑，及諭知易科罰金之折算標準。
據上論斷，應依刑事訴訟法第二百九十九條第一項前段、第四百五十二條、刑法第一
百八十五條之三、第二百八十四條第一項前段、第六十二條前段、第五十五條、第五
十一條第五款、第四十一條第一項前段、道路交通管理處罰條例第八十六條第一項、
罰金罰鍰提高標準條例第一條前段、第二條，判決如主文。
本案經檢察官薛水生到庭執行職務
中      華      民      國     九十一     年     五     月    三十一    日
                                      臺灣屏東地方法院交通法庭
                                          法  官   包梅真
右正本證明與原本無異。
如不服本判決應於收受本判決送達後十日內向本院提出上訴書狀，其未敘述上訴理由
者，並得於提起上訴後十日內向本院補提理由書狀（均須按他造當事人之人數附繕本
 ）「切勿逕送上級法院」
                                          書記官   蔡進吉
中      華      民      國     九十一     年     五     月    三十一    日
附錄法條：
刑法第一百八十五條之三
服用毒品、麻醉藥品、酒類或其他相類之物，不能安全駕駛動力交通工具
而駕駛者，處一年以下有期徒刑、拘役或三萬元以下罰金。
刑法第二百八十四條第一項
因過失傷害人者，處六月以下有期徒刑、拘役或五百元以下罰金，致重傷
者，處一年以下有期徒刑、拘役或五百元以下罰金。
